臺灣嘉義地方法院刑事判決　　　　　　　　　　　　　九十三年度訴字第三四九號
　　公　訴　人　臺灣嘉義地方法院檢察署檢察官
　　被　　　告　乙○○
右列被告因違反著作權法案件，經檢察官提起公訴（九十三年度偵字第二六一九號）
，經本院合議庭裁定由受命法官獨任進行簡式審判程序，判決如左：
    主  文
乙○○明知係侵害著作財產權之盜版光碟重製物而散布為常業，累犯，處有期徒刑壹
年月。扣案之盜版光碟壹佰肆拾玖片及目錄表肆張均沒收。
    事  實
一、乙○○前因違反著作權法案件，經本院以九十年度易字第五三０號判決處有期徒
    刑四月確定，並於民國九十年十一月十五日易科罰金執行完畢，竟仍不知悔改，
    明知附表所示「人間旅程」等歌曲之盜版光碟，係姓名、年籍均不詳之人未經如
    附表所示著作財產權人滾石國際音樂股份有限公司等之同意或授權，而擅自重製
    ，侵害上揭公司之錄音著作財產權之物，竟基於意圖營利之常業犯意，先以每片
    新臺幣二十元之價格，在臺南縣鹽水鎮夜市向姓名、年籍均不詳之李姓男子購入
    盜版光碟片後，自九十三年四月初某日起，在嘉義縣布袋鎮○○路夜市擺設攤位
    ，惟為避免遭警查緝，攤位陳列正版光碟為幌子，而將前揭盜版光碟置放於其攤
    位後方廂型車紙箱內，再提供自製之目錄表向瀏覽之客人兜售前開盜版光碟，並
    以每片新臺幣一百元之價格，出售予不特定之客人牟利，而侵害上揭錄音著作權
    ，恃以為謀生之職業。嗣於同年月二十二日下午七時三十分許，為警在上址查獲
    ，並扣得如附表所示他人擅自重製之盜版光碟一百四十九片及目錄表四張等物。
二、案經如附表所示著作財產權人滾石國際音樂股份有限公司等訴由嘉義縣警察局報
    告臺灣嘉義地方法院檢察署檢察官偵查起訴。
    理  由
一、訊據被告乙○○對於右揭時、地犯罪事實於偵查中及本院審理時均坦承不諱，並
    經告訴代理人甲○○、黃照怡指述綦詳，核與證人薛翔文證述情節大致相符，並
    有附表所示之著作財產權人之ＣＤ專輯封盒、著作權人之公司執照、營利事業登
    記證各一份及盜版光碟照片一幀附卷，並有供販賣之重製盜版音樂光碟片一百四
    十九片、推銷用目錄表四張等扣案可資佐證，被告自白與事實相符。再參諸被告
    明知前開盜版光碟片，係未經授權之侵害著作財產權盜版光碟片仍予販賣，其具
    有營利之意圖甚明。本案事證明確，被告犯行堪予認定。
二、按刑法上所謂常業犯，指反覆以同種類行為為目的之社會活動之職業性犯罪而言
    ，至於犯罪所得之多寡，是否恃此犯罪為唯一之謀生職業，最高法院八十五年度
    臺上字第五一○號判例意旨可資參照，被告於本院審理時自承夜市擺攤時，以前
    揭方式販賣盜版光碟片，參以扣案盜版光碟片數量、種類及推銷目錄，其犯行顯
    非偶然為之而有既定營業模式，具有反覆實施性，被告有以販售方式散布侵害著
    作財產權之盜版光碟維生之犯意及犯行，應屬常業犯無疑。再按行為後法律有變
    更者，適用裁判時之法律，刑法第二條第一項前段定有明文，本案被告行為後，
    著作權法業於九十三年九月一日以華總一義字第○九三○○一五八五九一號總統
    令修正公布施行，並於同年月三日生效，被告前揭所為係違反修正前著作權法第
    九十一條之一第一項、第三項「意圖營利而以移轉所有權之方法散布重製物而侵
    害他人之著作財產權；其重製物為光碟者」為常業；及修正後著作權法第九十一
    條之一第二項、第三項前段「明知係侵害著作財產權之重製物而散布；其重製物
    為光碟者」為常業，係犯著作權法第九十四條第一項之常業罪，雖前揭常業之規
    定及刑度並未修正，然所犯構成要件既有不同，依前揭規定所示，自應適用裁判
    時之規定論處，亦即被告所為，係犯修正後著作權法第九十一條之一第二項、第
    三項前段及著作權法第九十四條明知係侵害著作財產權之盜版光碟重製物而散布
    為常業罪。又被告前因違反著作權法案件，經本院以九十年度易字第五三０號判
    決處有期徒刑四月確定，並於九十年十一月十五日易科罰金執行完畢乙節，有臺
    灣嘉義地方法院檢察署刑案資料查註紀錄表及臺灣高等法院被告全國前案紀錄表
    各一份在卷可參，其於五年以內再犯本案有期徒刑以上之罪，為累犯，應依刑法
    第四十七條規定加重其刑。爰審酌被告為圖生計，販售盜版光碟牟利，對著作權
    人之戕害，兼損及我國國際形象，惟其販賣時間非長，獲利非鉅即經查獲，犯罪
    所生之損害尚屬輕微，事後坦承犯行，犯後態度尚稱良好等一切情狀，量處如主
    文所示之刑。扣案如附表所示之盜版光碟片合計一百四十九片及目錄表四張，均
    係被告供犯本案所用之物，業據被告陳明在卷，爰依著作權法第九十八條規定併
    予宣告沒收。
據上論斷，應依刑事訴訟法第二百七十三條之一第一項、第二百九十九條第一項前段
，著作權法第九十四條第一項、修正後著作權法第九十一條之一第三項、第二項、第
九十八條，刑法第十一條、第二條第一項前段、第四十七條，判決如主文。
本案經檢察官陳昭廷到庭執行職務。
中      華      民      國    九十三    年      十      月      七      日
                              臺灣嘉義地方法院刑事第三庭
                                    法  官  陳  端  宜
右正本證明與原本無異。
如不服本判決，應於判決送達後十日內向本院提出上訴狀( 應附繕本 )。告訴人或被
害人如對於本判決不服者，應具備理由請求檢察官上訴，其上訴期間之計算係以檢察
官收受判決正本之日期為準。
中      華      民      國    九十三    年      十      月      七      日
                                    書記官  李  佳  惠
附錄論罪科刑法條
著作權法第九十四條：
以犯第九十一條、第九十二條或第九十三條之罪為常業者，處一年以上七年以下有期
徒刑，得併科新臺幣四十五萬元以下罰金。
修正後著作權法第九十一條之一：
擅自以移轉所有權之方法散布著作原件或其重製物而侵害他人之著作財產權者，處三
年以下有期徒刑、拘役，或科或併科新臺幣五十萬元以下罰金。
明知係侵害著作財產權之重製物而散布或意圖散布而公開陳列或持有者，處三年以下
有期徒刑，得併科新臺幣七萬元以上七十五萬元以下罰金。
犯前項之罪，其重製物為光碟者，處六月以上三年以下有期徒刑，得併科新臺幣二十
萬元以上二百萬元以下罰金。但違反第八十七條第四款規定輸入之光碟，不在此限。
犯前二項之罪，經供出其物品來源，因而破獲者，得減輕其刑。
附表：
┌──┬─────────┬─────────┬───────┬─────────┐
│編號│查扣之盜版ＣＤ名稱│ 數量（單位：片） │被侵害歌曲名稱│ 著作（發行）權人 │
├──┼─────────┼─────────┼───────┼─────────┤
│一  │第八號當鋪電影原聲│二十三            │人間旅程      │滾石國際音樂股份有│
│    │帶                │                  │              │限公司            │
├──┼─────────┼─────────┼───────┼─────────┤
│二  │鄭秀文：美麗的誤會│十四              │眉飛色舞      │華納國際音樂股份有│
│    │                  │                  │              │限公司            │
├──┼─────────┼─────────┼───────┼─────────┤
│三  │許慧欣：美麗的愛情│一                │美麗的愛情    │上華國際企業股份有│
│    │                  │                  │              │限公司            │
├──┼─────────┼─────────┼───────┼─────────┤
│四  │張韶涵：ＯＶＥＲ  │二                │天邊          │福茂唱片音樂股份有│
│    │ＴＨＥ ＲＡＩＮＢ │                  │              │限公司            │
├──┼─────────┼─────────┼───────┼─────────┤
│五  │蕭亞軒：愛上愛    │二十一            │失去你        │科藝百代股份有限公│
│    │                  │                  │              │司                │
├──┼─────────┼─────────┼───────┼─────────┤
│六  │ＳＡＹＡ：ＳＯＬＯ│七                │記得我愛你    │博德曼股份有限公司│
├──┼─────────┼─────────┼───────┼─────────┤
│七  │雅立：ＡＲＩＥ    │三                │原諒你        │豐華唱片股份有限公│
│    │                  │                  │              │司                │
├──┼─────────┼─────────┼───────┼─────────┤
│八  │ＥＮＥＲＧＹ４：Ｖ│十                │放手          │環球國際唱片股份有│
│    │ＥＲ              │                  │              │限公司            │
├──┼─────────┼─────────┼───────┼─────────┤
│九  │阿杜：哈囉        │三十五            │哈囉          │新力哥倫比亞音樂股│
│    │                  │                  │              │份有限公司        │
├──┼─────────┼─────────┼───────┼─────────┤
│十  │伍佰：淚橋        │二十三            │淚橋          │艾迴股份有限公司  │
├──┼─────────┼─────────┼───────┼─────────┤
│十一│ＳＨＥ：奇幻旅程  │九                │波斯貓        │華研國際音樂股份有│
│    │                  │                  │              │限公司            │
├──┼─────────┼─────────┼───────┼─────────┤
│十二│陶吉吉：樂之路    │一                │王八蛋        │伊世代娛樂股份有限│
│    │                  │                  │              │公司              │
└──┴─────────┴─────────┴───────┴─────────┘
